臺灣高雄地方法院刑事判決　　　　　　100年度審易字第595號
公　訴　人　臺灣高雄地方法院檢察署檢察官
被　　　告　蘇再輝
上列被告因毒品危害防制條例案件，經檢察官提起公訴（100年
度毒偵字第172 號），被告於準備程序中就被訴事實為有罪之陳
述，經本院告知簡式審判程序之旨，並聽取被告與公訴人之意見
後，本院合議庭裁定由受命法官獨任進行簡式審判程序，判決如
下：
    主  文
蘇再輝施用第二級毒品，累犯，處有期徒刑柒月。
    事實及理由
一、犯罪事實：
    蘇再輝前於民國89年間，因施用毒品案件，經本院以89年度
    毒聲字第9693號裁定送觀察、勒戒後，認無繼續施用毒品之
    傾向，於90年1 月16日釋放，並經臺灣高雄地方法院檢察署
    檢察官為不起訴處分確定；復於前開觀察、勒戒、強制戒治
    執行完畢後5 年內之91年間，再犯施用毒品案件，經本院以
    91年度毒聲字第8050號裁定送觀察、勒戒後，認有繼續施用
    毒品之傾向，續由本院以92年度毒聲字第1818號裁定令入戒
    治所施以強制戒治，嗣經停止強制戒治，於93年3 月25日執
    行完畢。又於94年間，因施用毒品案件，經本院以94年度簡
    字第6780號判決處有期徒刑6 月確定，於95年6 月23日易科
    罰金執行完畢。詎其仍不知悔改並戒絕毒癮，基於施用第二
    級毒品甲基安非他命之犯意，於99年10月13日下8 時許，在
    高雄市鳳山區○○○路60巷12號內，以將甲基安非他命因置
    入玻璃球內燒烤之方式，施用第二級毒品甲基安非他命1 次
    。嗣於同年月15日下午7 時40分許，經警持搜索票至上址執
    行搜索，當場扣得第二級甲基安非他命1 小包（所涉販賣毒
    品部分經檢察官起訴，由本院另案審理中），並經同意採集
    其尿液送驗，檢驗結果確呈甲基安非他命、安非他命陽性反
    應，而知悉上情。
二、證據名稱：
    上開犯罪事實，有下列證據可資證明：
  (一)高雄市立凱旋醫院99年12月2 日濫用藥物尿液檢驗報告、濫
    用藥物尿液檢體監管紀錄表各1 份。
  (二)扣案甲基安非他命1 小包、高雄市政府警察局前鎮分局查獲
    毒品危害防制條例毒品初步檢驗報告單1 紙。
  (三)被告之自白。
三、應適用之法條：
  (一)被告前經送觀察、勒戒、強制戒治執行完畢後5 年內，再犯
    施用毒品案件因，本件施用毒品行為係屬3 犯以上，自與毒
    品危害防制條例第20條第3 項「五年後再犯」之情形有別，
    是檢察官逕行起訴，即無不合，先予敘明。
  (二)按甲基安非他命係毒品危害防制條例第2 條第2 項第2 款所
    稱之第二級毒品，不得持有、施用。是核被告所為係犯毒品
    危害防制條例第10條第2 項之施用第二級毒品罪。其施用第
    二級毒品前持有該毒品之低度行為，應為其施用之高度行為
    所吸收，不另論罪。又被告有犯罪事實欄所述經判處有期徒
    刑並執行完畢之情形，此有臺灣高等法院被告前案紀錄表在
    卷可佐，其於徒刑執行完畢5 年之內故意再犯本件有期徒刑
    以上之罪，為累犯，應依法加重其刑。再被告雖於本院審理
    中稱其於偵查中，曾供出毒品上游薛憲二，應有減刑規定之
    適用等語。惟按毒品危害防制條例第17條第1 項所稱「供出
    毒品來源，因而破獲者」，係指被告供出毒品來源之有關資
    料，諸如前手之姓名、年籍、住居所、或其他足資辨別之特
    徵等，使調查或偵查犯罪之公務員因而對之發動調查或偵查
    並破獲者而言（最高法院98年度臺上字第3274號判決意旨參
    照）。經查，觀之被告於本案查獲時之警詢筆錄詢問內容，
    係由員警提示被告與綽號「阿猴」之薛憲二對話之監聽譯文
    內容後，被告據以回答，惟無法供出「阿猴」之真實姓名、
    年籍等特徵，最後並由員警提示薛憲二之相片供被告進行指
    認等情，有被告99年10月16日警詢筆錄在卷足參。復本院審
    理中，經被告同意就其是否有毒品危害防制條例第17條第1
    項減刑規定適用乙節，由本院以電話紀錄之方式進行調查，
    被告並同意作為有無減刑適用之判斷依據，有本院100  年3
    月3 日之審判筆錄在卷可稽；嗣經本院向查獲之員警以電話
    詢問結果，被告為本件犯行為警查獲後，雖向承辦員警供出
    毒品來源，惟警方先前即有對薛憲二進行通訊監察，且已掌
    握薛憲二供應第二級毒品之證據，非因本案被告之供詞而查
    獲，偵查當時僅係請被告對薛憲二進行指認而已，有本院10
    0 年3 月7 日電話紀錄在卷足憑；亦核與上開本案之警詢筆
    錄內容相符。是足認員警早在本案查獲前，已對於薛憲二販
    賣毒品案件有所掌握，並非因被告供述後而查獲。揆諸前開
    裁判意旨，被告所稱得依毒品危害防制條例第17條第1 項規
    定減刑等語，核屬無據，應予駁回。
四、科刑：
    爰審酌被告施用毒品之行為不僅戕害自身身心健康，亦間接
    影響社會治安，被告前經觀察、勒戒、強制戒治後，仍未能
    戒斷毒癮，復已至少3 次再犯施用毒品案件經判刑確定，且
    有竊盜前科及執行紀錄，有被告院內裁判案件紀錄表及前揭
    臺灣高等法院被告前案紀錄表各1 份在卷可參，顯見其對毒
    品之依賴情形非輕，且平日素行非佳，並考量被告犯後坦承
    犯行，其施用毒品之前科、次數與再犯情形，復於偵查中協
    助指證毒品上游（惟無毒品危害防制條例第17條第1 項減刑
    規定之適用），配合檢察官辦案，犯後態度確屬良好等一切
    情狀，認檢察官求處被告有期徒刑10月等語，尚屬過重，爰
    量處如主文所示之刑，以資懲儆。至扣案毒品甲基安非他命
    1 小包，因被告另涉犯販賣毒品案件，業經檢察官提起公訴
    ，是扣案之毒品核屬該案判斷之依據，檢察官並於該案中聲
    請宣告沒收銷燬，爰於本案中不另為沒收銷燬之諭知，附此
    敘明。
據上論斷，應依刑事訴訟法第273 條之1 第1 項、第284 條之1
、第299 條第1 項前段，毒品危害防制條例第10條第2 項，刑法
第11條前段、第47條第1 項，判決如主文。
本案經檢察官李怡增到庭執行職務。
中    華    民    國   100    年    3     月    17    日
                  刑事第十庭  法  官    呂明燕
以上正本證明與原本無異。
如不服本判決應於收受本判決後10日內向本院提出上訴書狀，並
應敘述具體理由，如未敘述上訴理由者，應於上訴期間屆滿後20
日內補提理由書狀於本院（均須按他造當事人之人數附繕本）「
切勿逕送上級法院」。
中    華    民    國   100    年    3     月    17    日
                              書記官    張琇晴
附錄本判決論罪科刑之法條：
毒品危害防制條例第10條
施用第一級毒品者，處六月以上五年以下有期徒刑。
施用第二級毒品者，處三年以下有期徒刑。